臺灣臺中地方法院刑事判決　94年度交訴字第83號
公　訴　人　臺灣臺中地方法院檢察署檢察官
被　　　告　甲○○
上列被告因公共危險等案件，經檢察官提起公訴（九十四年度偵
字第七○七九號），本院合議庭裁定適用簡式審判程序，判決如
下：
    主    文
甲○○服用酒類，不能安全駕駛動力交通工具而駕駛，處有期徒
刑貳月，如易科罰金，以佰元折算壹日；又駕駛動力交通工具
肇事，致人受傷而逃逸，處有期徒刑陸月，如易科罰金，以佰
元折算壹日。應執行有期徒刑柒月，如易科罰金，以佰元折算
壹日。
    犯罪事實
一、甲○○於民國九十四年四月十六日二十三時許，在臺中縣大
    里市飲用威士忌酒後，已達不能安全駕駛屬動力交通工具之
    程度，竟仍於翌日一時十五分許，駕駛車牌號碼ＲＳ─七六
    八七號自用小客車，自臺中市○○○路沿文心南路往三民西
    路方向行駛，嗣於同日一時十五分許，行經臺中市○○○路
    四八０號前時，理應注意在同一車道行駛時，除擬超越前車
    外，後車與前車之間應保持隨時可以煞停之距離，及車前狀
    況，並隨時採取必要之安全措施，而依當時情形，又無不能
    注意之情事，竟疏於注意及此，於行經上開路段時，自後追
    撞在前側等待紅燈駕駛車牌號碼ＴＱ─三０一八號自用小客
    車之丙○○，致其受有下背痛、右手背瘀青之傷害（傷害部
    分另經檢察官為不起訴）。詎甲○○於肇事後未報警處理及
    停留在現場協助救護傷者，反另行起意，駕駛前揭車輛離駛
    現場逃逸，嗣經丙○○提供車號，而由警於同日上午一時四
    十八分許，在臺中市○○○路與厚生巷口查獲，並對甲○○
    測得呼氣酒精濃度為每公升一‧四八亳克，而查知上情。
二、案經臺中市警察局第四分局報告臺灣臺中地方法院檢察署檢
    察官偵查起訴。
    理    由
一、訊據被告甲○○對於前揭犯罪事實坦承不諱，核與告訴人丙
    ○○於偵查中指述之情節互核一致，並有酒精濃度測試單、
    道路交通事故現場圖、調查報告表、照片七張、中國醫藥大
    學附設醫院診斷證明書附卷可稽。按服用酒類不能安全駕駛
    動力交通工具之認定，參考德國、美國之認定標準，對於酒
    精濃度呼氣已達每公升零點五五毫克或血液濃度達百分之零
    點一一以上，肇事率為一般正常人之十倍，應認為已達不能
    安全駕駛之標準（法務部八十八年五月十八日八八年度法檢
    字第一六六九號函參照），被告所測得吐氣中所含酒精濃度
    高達每公升一點四八毫克，其駕駛車輛之注意能力已因飲酒
    而較平日為低，且復發生事故，顯已達不能安全駕駛動力交
    通工具之程度甚明，被告犯行堪以認定。次按汽車駕駛人駕
    駛汽車肇事致人受傷或死亡，應即採取救護或其他必要措施
    ，並向警察機關報告，不得駛離或逃逸，道路交通管理處罰
    條例第六十二條第一項定有明文。又因道路交通事故之發生
    ，常非於己之鄰親家里，時有告救不能情事，乃科以肇事者
    須即採取救護或其他必要措施，並應向警察機關報告之法定
    義務，以防因就醫延誤致生無謂傷亡，並俾得通知傷亡者家
    屬到場，以明責任，是凡肇事人於行車肇事致人受傷或死亡
    ，未即採取救護或其他必要措施，並向警察機關報告，即駕
    車逃逸者，均應依該規定處罰，至其嗣後是否受刑事訴追及
    已否與被害人達成民事和解，賠償損失，對其應受處罰乙節
    ，並不生影響。職是之故，汽車駕駛人駕駛汽車肇事，不論
    其責任之歸屬為何，即有義務留在肇事現場，採取救護或其
    他必要措施，並向警察機關報告，以維護他人之生命與其他
    用路人之交通安全。其立法目的，既係促使駕駛人於肇事致
    死傷後，能對被害人即時救護，報告警察機關，以減少死傷
    ，是該罪之成立祇以行為人有駕駛動力交通工具肇事，致人
    死傷而逃逸之事實為已足（最高法院九十二年度臺上字第四
    四六八號刑事判決參照）。本件被告駕駛車輛撞擊前方停等
    紅燈被害人丙○○駕駛之小客車，以撞擊後被告駕駛之車號
    ＲＳ─七六八七號自用小客車右前車頭幾近全毀之情形觀之
    ，事故當時撞擊力道十分強大，縱使被害人當時係在汽車內
    ，在突然撞擊下仍難免受傷，是以被告對車禍發生及被害人
    當場受有傷害應已有認識，其竟未採取救護或其他必要措施
    ，並向警察機關報告，即逕行駕車離去嗣經警循線查獲，其
    肇事逃逸已甚灼然。是被告肇事逃逸之犯行，亦堪以認定。
二、核被告甲○○所為，係犯刑法第一百八十五條之三之酒後不
    能安全駕駛動力交通工具而駕駛罪及同法第一百八十五條之
    四之肇事逃逸罪。被告所犯上開二罪間，犯意各別，行為互
    殊，應予以分論併罰。爰審酌被告酒醉後已不能安全駕駛，
    仍不顧公眾之安危，貿然駕車，造成他人受傷，應予非難；
    被告肇事後更棄被害人丙○○於不顧，其罪行甚重，惟念其
    犯罪後業與被害人達成和解，被害人表示不願追究，取得被
    害人諒解，犯罪後態度尚稱良好等一切情狀，分別處如主文
    所示之刑，並定其應執行之刑及諭知易科罰金之折算標準。
據上論斷，應依刑事訴訟法第二百七十三條之一第一項、第二百
九十九條第一項前段，刑法第一百八十五條之三、第一百八十五
條之四、第五十一條第五款、第四十一條第一項前段、第二項，
罰金罰鍰提高標準條例第二條，判決如主文。
本案經檢察官乙○○到庭執行職務。
中　　華　　民　　國　　94　　年　　7 　　月　　29　　日
                  交通法庭  法　官  張清洲
以上正本證明與原本無異。
如不服本判決，應於送達後十日內向本院提出上訴狀（須附繕本
），上訴於臺灣高等法院臺中分院。
                            書記官　沈筱玲
中　　華　　民　　國　　94　　年　　7 　　月　　29　　日
附錄論罪科刑法條
刑法第一百八十五條之四：
駕駛動力交通工具肇事，致人死傷而逃逸者，處六月以上五年以
下有期徒刑。
